臺灣臺北地方法院刑事判決
111年度審易字第733號
公  訴  人  臺灣臺北地方檢察署檢察官
被      告  高茂彰



選任辯護人  楊啓源律師
            鄭懷君律師
上列被告因賭博案件，經檢察官提起公訴（111年度偵字第4493
號）後，被告於本院審理中就被訴事實為有罪之陳述，經檢察官
聲請改依協商程序而為判決，本院予以同意，判決如下：
    主  文
甲○○犯幫助圖利聚眾賭博罪，處有期徒刑貳月，如易科罰金，以
新臺幣壹仟元折算壹日。
未扣案之犯罪所得新臺幣參仟捌佰肆拾壹元沒收，於全部或一部
不能沒收或不宜執行沒收時，追徵其價額。
    事實及理由
一、本件犯罪事實及證據，除引用附件檢察官起訴書關於被告尤
    居隆之記載外，另據被告於本院審理時坦承犯行，核其自白
    ，與起訴書所載事證相符，可認屬實，本案事證明確，被告
    犯行堪予認定，應依法論科。
二、論罪科刑：
　  按刑法上之幫助犯，係對於犯罪與正犯有共同之認識，而以
    幫助之意思，對於正犯資以助力，未參與實施犯罪之行為者
    而言。被告提供本案帳戶，向第三方支付業者申請虛擬帳戶
    ，充當「TZ娛樂城」博弈網站供賭客儲值賭資、提領彩金使
    用，被告可藉此代為收付賭資之行為，獲取每筆匯款1%至2%
    之報酬，並未參與構成要件行為，且係出於幫助博弈網站之
    意思而為之，應認其所為僅構成幫助犯。核被告所為，係犯
    刑法第30條第1項、第268條之幫助意圖營利供給賭博場所罪
    及意圖營利聚眾賭博罪。被告以一幫助行為觸犯第268條前
    段之圖利供給賭博場所罪及同條後段之圖利聚眾賭博罪罪，
    為想像競合犯，均應依刑法第55條規定，從一重論以幫助圖
    利聚眾賭博罪。被告所為幫助圖利聚眾賭博之犯行，係於密
    切接近之一定時間及空間內為之，應係基於同一營利意圖，
    本質上乃具有反覆、延續性行為之特徵，於刑法評價上，堪
    認係集合多數犯罪行為而成立獨立犯罪型態之集合犯，應論
    以包括之一罪。被告幫助他人犯前開罪名，為幫助犯，依刑
    法第30條第2項之規定，按正犯之刑減輕之。依認罪協商結
    果判決如主文所示，並諭知易科罰金之折算標準。
三、附記事項： 
  ㈠累犯不加重其刑之理由：
　　被告有起訴書犯罪事實欄所載前科情形，有臺灣高等法院被
    告前案紀錄表附卷可查，其於受有期徒刑執行完畢後，五年
    內故意再犯本件有期徒刑以上之罪，為累犯，按司法院釋字
    第775號解釋所示，為避免發生罪刑不相當之情形，法院應
    就本案依前解釋意旨，裁量是否加重最低本刑。刑法第47條
    第1項關於累犯加重之規定，係不分情節，基於累犯者有其
    特別惡性及對刑罰反應力薄弱等立法理由，一律加重最低本
    刑，致生行為人所受之刑罰超過其所應負擔罪責之個案，其
    人身自由因此遭受過苛之侵害，對人民受憲法第8條保障之
    人身自由所為限制，不符憲法罪刑相當原則，牴觸憲法第23
    條比例原則。於此範圍內，有關機關應自本解釋公佈之日起
    二年內，依本解釋意旨修正之。於修正前，為避免發生上述
    罪刑不相當之情形，法院就該個案應依本解釋意旨，裁量是
    否加重最低本刑（司法院釋字第775號解釋意旨參照）。亦
    即，刑法第47條第1項規定之「應」加重最低本刑（即法定
    本刑加重），於修法完成前，應暫時調整為由法院「得」加
    重最低本刑（即法官裁量加重），法院於量刑裁量時即應具
    體審酌前案（故意或過失）徒刑之執行完畢情形（有無入監
    執行完畢、是否易科罰金或易服社會勞動而視為執行完畢）
    、五年以內（五年之初期、中期、末期）、再犯後罪（是否
    同一罪質、重罪或輕罪）等，綜合判斷累犯個案有無因加重
    本刑致生行為人所受的刑罰超過其所應負擔罪責的情形（司
    法院釋字第775號解釋協同意見書意旨可參）。準此，法官
    於個案裁量是否適用累犯規定時，即應審酌㈠被告是否因前
    犯而入監執行；㈡前犯為故意或過失犯罪；㈢前、後犯之間隔
    時間（即後犯是在5年內之初期、中期、末期）；㈣前、後犯
    是否具同一罪質（例如前、後犯間之保護法益、行為規範等
    是否具相似性或包含性）；㈤後犯之罪質是否重大（例如後
    犯是否為最輕法定本刑3年以上有期徒刑之重罪）；㈥後犯之
    罪質是否重於前犯（例如前犯是強制猥褻罪，後犯是強制性
    交罪；前犯是竊盜罪，後犯是強盜罪、前犯是傷害罪，後犯
    是傷害致死（或重傷）罪、重傷害（或致死）罪或殺人罪等
    ）；㈦被告是否因生理、心理資質或能力因素致難以接收前
    刑警告（例如後犯是否是在激動、藥癮、酩酊、意思薄弱、
    欠缺社會援助等控制能力較差之情況下所為）；㈧前刑是否
    阻礙被告之社會復歸（例如入監執行之社會性喪失、犯罪性
    感染及犯罪者烙印等負面影響是否形成被告出監後自立更生
    之障礙，導致被告為求生存而再犯）等因素，不得機械性、
    一律加重最低本刑，以符合罪刑均衡及比例原則。被告所犯
    前案之犯罪類型及法益種類均與本案有別，罪質互異，難認
    被告具特別惡性或對刑罰反應力薄弱之情，應依司法院釋字
    第775號解釋意旨，不予加重其最低本刑。  　　
　㈡沒收：　
　　未扣案現金共計新臺幣3,841元，為被告代為收付賭資受領
    報酬之不法所得，應依刑法第38條之1第1項前段、第3項規
    定沒收之，如於全部或一部不能沒收或不宜執行沒收時，追
    徵其價額。　  
四、除有刑事訴訟法第455條之4第1項第1款於本訊問程序終結前
    ，被告撤銷協商合意或檢察官撤回協商聲請者；第2款被告
    協商之意思非出於自由意志者；第4款被告所犯之罪非第455
    條之2第1項所定得以協商判決者；第6款被告有其他較重之
    裁判上一罪之犯罪事實者；第7款法院認應諭知免刑或免訴
    、不受理者情形之一，及違反同條第2項「法院應於協商合
    意範圍內為判決；法院為協商判決所科之刑，以宣告緩刑或
    2年以下有期徒刑、拘役或罰金為限」之規定者外，檢察官
    與被告均不得上訴。如有前述得上訴之情形，得自收受判決
    送達之翌日起20日內，向本院提出上訴書狀，上訴於第二審
    法院，併予敘明。
據上論斷，應依刑事訴訟法第455條之2第1項、第455條之8、第4
54條、第455條，刑法第30條第1項、第2項、第268條、第55條、
第41條第1項前段、第38條之1第1項前段、第3項，判決處刑如主
文。
本案經檢察官許文琪提起公訴、檢察官邱曉華到庭執行職務。
中    華    民    國    111   年     8    月    8     日
                  刑事第二十庭    法  官  洪英花
以上正本證明與原本無異。
不得上訴。
                                  書記官  洪啟瑞
中    華    民    國    111   年     8    月    9     日
附錄本案論罪科刑依據法條全文：
中華民國刑法第268條
意圖營利，供給賭博場所或聚眾賭博者，處3年以下有期徒刑，
得併科9萬元以下罰金。
附件：
臺灣臺北地方檢察署檢察官起訴書
                                     111年度偵字第4493號
　　被　　　告　甲○○　男　43歲（民國00年00月00日生）
　　　　　　　　　　　　住臺北市○○區○○街00號
                        居新北市○○區○○路00巷0號1樓
　　　　　　　　　　　　國民身分證統一編號：Z000000000號
    選任辯護人  鄭懷君律師
上列被告因賭博案件，已經偵查終結，認應提起公訴，茲將犯罪
事實及證據並所犯法條分敘如下：
　　　　犯罪事實
一、甲○○前因公共危險案件，經臺灣臺北地方法院以108年度簡
    上字第214號案件判處有期徒刑3月確定，甫於民國109年5月
    26日易科罰金執行完畢。詎猶不知悔改，基於幫助圖利供給
    賭博場所及圖利聚眾賭博之犯意，於110年8月28日前某日，
    以其所申辦之台北富邦商業銀行北新分行帳號第0000000000
    00號帳戶（下稱本案帳戶）等資料，向第三方支付業者申請
    虛擬帳戶，充當「TZ娛樂城」（網址：bac88.tz168168.com
    ）博弈網站供賭客儲值賭資、提領彩金使用，甲○○並可藉此
    代為收付賭資之行為，獲取每筆匯款1%至2%之報酬。「TZ娛
    樂城」博弈網站業者旋利用甲○○上開申請之虛擬帳戶，意圖
    營利，基於供給賭博場所、聚眾賭博之犯意，招攬不特定賭
    客參與賭博，賭博標的包括百家樂、各種職業運動賽事，賭
    玩方式係由賭客先申請會員帳號，將賭資轉帳至本案帳戶對
    應之虛擬帳號或超商繳款代碼以換取簽注點數，再以所押注
    之賭局顯示賠率及勝負比率計算輸贏，嗣後會員欲提領彩金
    時，亦透過本案帳戶對應之虛擬帳號出金，「TZ娛樂城」並
    收取5%之手續費，以此營利。賭博方式以百家樂為例，賭客
    係先登入該網站挑選房間號碼加入後，就真人直播百家樂之
    牌桌，賭客可下注「莊」（下注莊家娛樂城另抽佣金）、「
    閒」、「和」，並比較「莊」、「閒」之點數大小決定輸贏
    ，如賭贏可獲得彩金，賭輸下注金額則全歸「TZ娛樂城」網
    站所有。嗣賭客黃建文（所涉幫助賭博部分，另經臺灣新北
    地方檢察署提起公訴）上網連線登入「TZ娛樂城」簽賭，依
    上述模式儲值點數後，於「TZ娛樂城」簽注贏得彩金並申請
    提領，甲○○即指示第三方支付業者分別於如附表所示日期，
    將附表所示之彩金匯入黃建文指定帳戶，以此方式幫助「TZ
    娛樂城」收受賭資、撥付彩金，維持「TZ娛樂城」穩定營運
    。
二、案經臺北市政府警察局松山分局報告偵辦。
　　　　證據並所犯法條
一、證據清單及待證事實：
編號 證據名稱 待證事實 1 被告甲○○於本案及另案警詢及偵訊中之供述 ⒈被告坦承為「TZ娛樂城」買賣遊戲幣，代收代付會員所匯入之款項及遊戲幣兌換，每筆匯款金額可賺取1%至2%報酬之事實。 ⒉被告坦承附表所示之款項，均為其透過合歡科技有限公司匯入賭客黃建文帳戶之事實。 2 證人即另案被告黃建文於警詢時之證述 ⒈證明其有於「TZ娛樂城」網站上儲值賭玩百家樂，獲利後領取彩金並再次儲值至「TZ娛樂城」賭玩百家樂之事實。 ⒉其於臉書上張貼提領點數之畫面（即附表所示之款項），係其於「TZ娛樂城」網站賭玩百家樂賭資之事實。 ⒊「TZ娛樂城」百家樂之賭玩方式及下注「莊」家獲勝時，「TZ娛樂城」將另抽佣金之事實。 3 「TZ娛樂城」賭博網站網頁畫面截圖、另案被告黃建文臉書廣告截圖、通訊軟體LINE群組對話截圖各1份 ⒈證明「TZ娛樂城」為賭博網站，且網站公告會員儲值須透過「TZ娛樂城」網站，會員賭玩後提領儲值款項，將被徵收提領金額5%手續費，顯見上開網站確有經營賭博場所、聚眾賭博以營利之事實。 ⒉另案被告黃建文在臉書上張貼百家樂之開獎結果、百家樂之開始時間及網站直播房間號碼，招攬不特定賭客前往「TZ娛樂城」網站參與賭博之事實。 4 合歡科技有限公司110年10月25日合歡字第202110020號函、110年11月1日合歡字第202111003號函、證人黃建文所有中國信託商業銀行帳號000000000000號帳戶交易明細、證人黃建文會員出金明細各1份 證明被告以本案帳戶為實體帳戶，申請第三方支付業者分別於如附表所示時間，將彩金匯入賭客證人黃建文左開帳戶之事實。 
二、核被告所為，係犯刑法第30條第1項前段、第268條前段幫助
    圖利供給賭博場所及同條後段之幫助圖利聚眾賭博等罪嫌。
    被告於附表所示期間內所為之幫助賭博行為，本質上均具有
    反覆、延續性行為之特徵，於刑法評價上，堪認係集合多數
    犯罪行為而成立之獨立犯罪型態之「集合犯」，應為包括一
    罪。又被告以一幫助行為同時觸犯上開2罪名，為想像競合
    犯，請依刑法第55條規定，從一情節較重之幫助圖利聚眾賭
    博罪嫌處斷。被告曾受有期徒刑之執行完畢，有刑案資料查
    註紀錄表在卷可稽，5年內故意再犯本案有期徒刑以上之罪
    ，為累犯，請依司法院大法官釋字第775號解釋意旨，斟酌
    是否依刑法第47條第1項之規定加重其刑。又被告為幫助犯
    ，其行為危害性較正犯為輕，請依刑法第30條第2項規定，
    按正犯之刑減輕之。本案被告所獲得之報酬，以匯款總額2%
    計算，為新臺幣3,841元，為其犯罪所得，因未扣案，請依
    刑法第38條之1第1項前段規定宣告沒收，於全部或一部不能
    沒收或不宜執行沒收時，則請依同條第3項規定追徵其價額
    。
三、依刑事訴訟法第251條第1項提起公訴。
　　此　致
臺灣臺北地方法院
中　　華　　民　　國　 111　　年　　3 　　月　　30　　日
　　　　　　　　　　　　    　檢　察　官  許文琪
本件正本證明與原本無異
中　　華　　民　　國　 111　　年　　4 　　月　　12　　日
　　　　　　　　　            書　記　官  李念芸
附錄本案所犯法條全文　
中華民國刑法第30條
（幫助犯及其處罰）
幫助他人實行犯罪行為者，為幫助犯。雖他人不知幫助之情者，
亦同。
幫助犯之處罰，得按正犯之刑減輕之。
中華民國刑法第268條
意圖營利，供給賭博場所或聚眾賭博者，處 3 年以下有期徒刑
，得併科 9 萬元以下罰金。
附表：
編號 時間 金額（新臺幣） 1 110年8月28日05時01分 2萬2,022元 2 110年9月5日16時43分 7,672元 3 110年9月12日23時02分 5萬2,531元 4 110年9月13日01時55分 2萬4,515元 5 110年9月14日02時13分 8萬5,348元